臺灣高雄地方法院刑事判決　　　　　　　96年度易字第2307號
公　訴　人　臺灣高雄地方法院檢察署檢察官
被　　　告　丙○○
上列被告因竊盜案件，經檢察官提起公訴（96年度偵字第9595號
），嗣因被告就被訴事實為有罪之陳述，本院經聽取當事人之意
見後，改依簡式審判程序進行，判決如下：
    主  文
丙○○犯攜帶兇器踰越牆垣竊盜罪，累犯，處有期徒刑壹年，減
為有期徒刑陸月，如易科罰金，以新臺幣壹仟元折算壹日，扣案
之拔釘器及十字螺絲起子各壹支，均沒收之。
    事  實
一、丙○○因犯竊盜、毒品危害防制條例案件，經本院以94年度
    簡字第6113號、94年度訴字第2996號分別判處有期徒刑3 月
    、8 月確定，經定執行刑有期徒刑1 年，於民國95年11月29
    日縮短刑期執行完畢。猶不知悔改，意圖為自己不法之所有
    ，於96年3 月27日14時30分許，攜帶其所有客觀上對於人之
    生命、身體、安全足以造成威脅可為兇器使用之拔釘器及十
    字螺絲起子各1 支，踰越牆垣進入乙○○○位於高雄市○○
    街120 號之住處（侵入住宅罪嫌未據告訴），以前揭工具將
    鋁製門框8 支、鋁製窗框12支及鋁製門版28片卸下，並以繩
    子綁好，而竊取得手。惟隨即遭據報前來察看之員警發現，
    並追趕丙○○至高雄市○○街143 號前始查獲，並扣得其所
    有之拔釘器及十字螺絲起子各1 支。
二、案經高雄市政府警察局三民第一分局報請臺灣高雄地方法院
    檢察署檢察官偵查起訴。
    理  由
一、本件被告丙○○所犯之罪，係死刑、無期徒刑、最輕本刑為
    3 年以上有期徒刑以外之罪，被告於本院審理程序中就被訴
    事實為有罪之陳述，經告知被告簡式審判程序之旨，並聽取
    檢察官及被告之意見後，本院裁定進行簡式審判程序審理，
二、被告於上開時、地竊盜之事實，業經被告於警詢、偵查及本
    院審理時坦承不諱，核與證人即目擊被告竊盜之里長黃曾秀
    琴於警詢、偵查中證述及被害人乙○○○於警詢中證述情節
    相符，復有贓物認領保管單、現場照片4 幀在卷可參，及扣
    案之拔釘器及十字螺絲起子各1 支可憑，是被告自白核與事
    實相符，應堪採信。綜上，本件事證明確，被告犯行堪以認
    定。
三、按刑法第321 條第1 項第3 款之攜帶兇器竊盜罪，係以行為
    人攜帶兇器竊盜為其加重條件，此所謂兇器，其種類並無限
    制，凡客觀上足對人之生命、身體、安全構成威脅，具有危
    險性之兇器均屬之，且祇須行竊時攜帶此種具有危險性之兇
    器為已足，並不以攜帶之初有行兇之意圖為必要。查本件被
    告為上開犯行所攜帶之拔釘器經本院當庭勘驗：為鐵製物品
    ，長約73.3公分，尾端呈勾狀，長約10公分；十字螺絲起子
    部分：全長約18.5公分，頂端呈十字狀，鐵製部分長約9.5
    公分，握把部分為塑膠製品，長約9 公分（見本院96年8 月
    27 日 準備程序暨照片2 幀），觀諸上開工具，係屬外觀質
    地硬、型式銳利之金屬製品，是該等物品，足認客觀上足對
    人之生命、身體、安全構成威脅，具有危險性，可供兇器使
    用，屬刑法第321 條第1 項第3 款所稱之兇器無誤。核被告
    於96 年3月27日14時30分許，攜帶上開兇器，踰越牆垣進入
    證人乙○○○之上揭大港街住處內竊取物品，所為係犯刑法
    第321 條第1 項第2 款及第3 款之攜帶兇器、踰越牆垣加重
    竊盜罪。又被告有如事實欄之前科紀錄，有臺灣高等法院被
    告前案紀錄表1 份在卷可參，其於有期徒刑執行完畢後5 年
    內，故意再犯本件有期徒刑以上之罪，為累犯，應依刑法第
    47 條 第1 項規定加重其刑。爰審酌被告不思循正當途徑賺
    取財物，竟竊取財物，任意侵害他人財產權，且前已有竊盜
    犯行，先後經本院判處罪刑確定，有高等法院被告前案紀錄
    表1 份在卷可證，竟又為本件相同犯行，顯然未能深切省悟
    ；惟考量被告犯後坦承犯行等一切情狀，量處如主文所示之
    刑。又被告所為上開竊盜犯行，其犯罪時間係於96年4 月24
    日以前，合於中華民國96年罪犯減刑條例之規定，應依該條
    例第2 條第1 項第3 款、第7 條、第9 條之規定，減其宣告
    刑，併諭知易科罰金之折算標準。又扣案之拔釘器，雖被告
    供稱：並非伊所有，係放置在現場，而由伊持用以竊盜云云
    ，惟據證人黃曾秀琴證述：伊見被告持拔釘器爬圍牆進入乙
    ○○○位上揭大港街之住處告竊取物品等語（見偵卷第19頁
    ），足認上開拔釘器應為被告所有，而扣案之十字螺絲起子
    1 支亦係被告所有，業經被告於本院自承無誤，且扣案之拔
    釘器及十字螺絲起子各1 支均係被告供本件犯罪所用之物，
    爰依刑法第38條第1 項第2 款之規定，均併予宣告沒收之。
據上論斷，應依刑事訴訟法第273 之1 第1 項、第299 條第1 項
前段，刑法第321 條第1 項第3 款、第2 款、第47條第1 項、第
41條第1 項前段、第38條第1 項第2 款，中華民國96年罪犯減刑
條例第2 條第1 項第3 款、第7 條、第9 條 ，判決如主文。
本案經檢察官甲○○到庭執行職務。
中　　華　　民　　國　　96　　年　　9　　月　  10　　日
                  刑事第十六庭   法　官  文昌
以上正本證明與原本無異。
如不服本判決應於收受本判決後10日內向本院提出上訴書狀，並
應敘述具體理由，如未敘述上訴理由者，應於上訴期間屆滿後20
日內補提理由書狀於本院（均須按他造當事人之人數附繕本）「
切勿逕送上級法院」。
中　　華　　民　　國　　96　　年　　9　　月　  10　　日
 　　　　　　　　　　　　　　　  書記官  吳良美
附錄本判決論罪之法條
中華民國刑法第321條
犯竊盜罪而有左列情形之一者，處6 月以上、5 年以下有期徒刑
：
一  於夜間侵入住宅或有人居住之建築物、船艦或隱匿其內而犯
    之者。
二  毀越門扇、牆垣或其他安全設備而犯之者。
三  攜帶兇器而犯之者。
四  結夥三人以上而犯之者。
五  乘火災、水災或其他災害之際而犯之者。
六  在車站或埠頭而犯之者。
前項之未遂犯罰之。
